臺灣彰化地方法院刑事判決　　　　　　　94年度訴字第1597號
公　訴　人　臺灣彰化地方法院檢察署檢察官
被　　　告　甲○○
上列被告因違反毒品危害防制條例案件，經檢察官提起公訴（94
年度毒偵字第4266、4354號）及移送併案審理（94年度毒偵字第
4687號），被告於本院準備程序中就被訴事實為有罪之陳述，經
本院合議庭裁定改依簡式審判程序審理，並判決如下：
    主  文
甲○○連續施用第一級毒品，累犯，處有期徒刑拾月，扣案之第
一級毒品海洛因壹包（毛重零點公克）沒收銷燬之，注射針筒
貳支、塑膠鏟管壹支均沒收；又連續施用第二級毒品，累犯，處
有期徒刑肆月。主刑部分應執行有期徒刑壹年壹月。
    事  實
一、甲○○前因妨害自由、懲治盜匪條例及違反麻醉藥品管理條
    例案件，分別經本院判處有期徒刑6月、7年6月及6月確定，
    前2罪並經定應執行有期徒刑7年8月確定，嗣經接續執行，
    於民國86年2月4日縮短刑期假釋出監，又經撤銷假釋，入監
    執行殘刑有期徒刑4年6月20日；再因過失傷害案件經本院判
    處拘役30日確定，並與前揭殘刑接續執行，已於93 年5月30
    日執行完畢。另因施用毒品案件，經本院以88年度毒聲字第
    2125號裁定送觀察、勒戒後，認有繼續施用毒品傾向，再經
    本院以88年度毒聲字第2339號裁定令入戒治處所強制戒治，
    已於88年11月11日停止戒治出所付保護管束，並於89年6月6
    日保護管束期滿未經撤銷，視為執行完畢釋放，由臺灣彰化
    地方法院檢察署檢察官以89年度戒毒偵字第706 號為不起訴
    處分確定。猶不思悔改，於前揭強制戒治執行完畢釋放後5
    年內，復基於施用第一級毒品海洛因之概括犯意，自94年3
    月底某日起，至94年9月7日下午4時30分許止，在其位於彰
    化縣永靖鄉福興村福中巷46弄17號之住所及彰化縣永靖鄉○
    ○○道路旁等處，以將海洛因混合礦泉水後以針筒注射體內
    之方式，連續施用第一級毒品海洛因多次，頻率約每2天施
    用1次；另基於施用第二級毒品安非他命之概括犯意，自93
    年3月底某日起，至94年9月4日下午3時許止，在同前處所等
    處，以將安非他命置於鋁箔紙上再點火加熱使產生煙霧吸用
    之方式，連續施用第二級毒品安非他命多次，頻率約每星期
    至10天施用1次。期間內先於94年7月21 日下午5時30分許，
    在前揭住所為警查獲；又於94年8月16 日下午3時40分許，
    在前開住所為警查獲，並扣得其所有，供其施用第一級毒品
    海洛因犯罪所用之注射針筒1支；末於94年9月7日下午4時30
    分許，在前開住所為警再次查獲，並扣得其所有之第一級毒
    品海洛因1包（毛重0.3公克），及供其施用第一級毒品海洛
    因犯罪所用之注射針筒、塑膠鏟管各1支。
二、案經彰化縣警察局彰化、北斗分局分別報告臺灣彰化地方法
    院檢察署檢察官偵查起訴及移送併案審理。
    理  由
一、被告甲○○於準備程序中，先就前揭犯罪事實為有罪之陳述
    ，且所犯係死刑、無期徒刑、最輕本刑為3 年以上有期徒刑
    以外之罪，經本院合議庭依刑事訴訟法第273 條之1 第1 項
    之規定，裁定由法官一人獨任進行簡式審判程序，合先敘明
    。
二、前揭犯罪事實，業據被告於本院審理中坦承不諱，且被告於
    前揭時地獲案後，經採其尿液送驗之結果，均呈甲基安非他
    命及嗎啡陽性反應（按一般施用海洛因者會在其體內代謝為
    嗎啡成分殘留，並經由尿液排出），有彰化縣警察局彰化、
    北斗分局委託檢驗尿液代號與真實姓名對照認證單3 紙、彰
    化縣衛生局94年8 月1 日煙檢字第943133號、94年8 月29日
    煙檢字第943571號、94年9 月19日煙檢字第943988號煙毒尿
    液檢驗成績書各1 份附卷可稽，並有塑膠鏟管1 支及注射針
    筒2 支扣案可佐；又扣案之白色粉末1 包（毛重0.3 公克）
    ，為第一級毒品海洛因，業據被告於本院審理中供述明確，
    參以被告驗尿結果呈嗎啡陽性反應，確有施用第一級毒品海
    洛因等情，應認前開扣案物確為海洛因無訛，足徵被告自白
    與事實相符，堪予採信。而被告前因施用毒品案件，經本院
    以88年度毒聲字第2125號裁定送觀察、勒戒後，認有繼續施
    用毒品傾向，再經本院以88年度毒聲字第2339號裁定令入戒
    治處所強制戒治，已於88年11月11日停止戒治出所付保護管
    束，並於89年6 月6 日保護管束期滿未經撤銷，視為執行完
    畢釋放，有臺灣高等法院被告前案紀錄表1 份在卷可參，被
    告於前揭強制戒治執行完畢釋放後5 年內，再犯施用毒品犯
    行，亦堪認定。本案事證已臻明確，被告施用第一級毒品海
    洛因、第二級毒品安非他命犯行堪予認定，應依法論科。
三、核被告所為，係犯毒品危害防制條例第10條第1 項、第2 項
    之施用第一、二級毒品罪。其為供己施用而於施用前後持有
    海洛因及施用前持有安非他命之低度行為，各為其施用之高
    度行為所吸收，均不另論罪。又被告先後多次施用第一、二
    級毒品犯行，各屬時間緊接，所犯為構成要件相同之罪名，
    顯均係基於概括犯意反覆為之，應分別依連續犯之規定，論
    以一罪，並均依法加重其刑。其所犯連續施用第一、二級毒
    品罪二罪間，犯意各別，罪名有異，應予分論併罰。被告前
    開犯罪事實中，除自94年3 月底某日起，至94年8 月16日上
    午9 時許止，分別連續施用海洛因、安非他命多次之犯行，
    經檢察官提起公訴外，其餘部分之犯行雖未據檢察官提起公
    訴，惟該部分犯行與檢察官起訴經本院論罪部分有連續犯裁
    判上一罪之關係，自均為起訴效力所及，應由本院併予審理
    ，附此敘明。又查被告曾因妨害自由、懲治盜匪條例及違反
    麻醉藥品管理條例案件，分別經本院判處有期徒刑6月、7年
    6月及6月確定，前2罪並經定應執行有期徒刑7年8月確定，
    嗣經接續執行，於86年2月4日縮短刑期假釋出監，又經撤銷
    假釋，入監執行殘刑有期徒刑4年6月20日；再因過失傷害案
    件經本院判處拘役30日確定，並與前揭殘刑接續執行，已於
    93年5月30日執行完畢，有臺灣高等法院被告前案紀錄表乙
    紙附卷可憑，其受此有期徒刑執行完畢後，5年以內再犯有
    期徒刑以上之罪，為累犯，均應依法遞予加重其刑。爰審酌
    被告於本次犯罪期間內先後3次為警查獲，足見其自制能力
    尚有未足，有接受相當期間監禁教化之必要，以促其及早矯
    正吸毒惡習；惟念及被告犯罪之動機、目的係因施用毒品之
    習性難以戒除，其犯罪手段僅係戕害自己之身心、施用毒品
    次數、時間及犯罪後坦承犯行之態度等一切情狀，分別量處
    如主文所示之刑，並定其應執行之刑，以示懲儆。扣案被告
    所有之海洛因1包（毛重0.3公克），核屬毒品危害防制條例
    第2條第2項第1款之第一級毒品，應依同條例第18條第1項前
    段之規定，沒收銷燬之；扣案之注射針筒2支及塑膠鏟管1支
    ，均為被告所有，且係供其施用第一級毒品海洛因犯罪所用
    之物，業據被告於本院審理時供明在卷，爰依刑法第38條第
    1項第2款之規定宣告沒收之。
據上論斷，應依刑事訴訟法第273 條之1 第1 項、第299 條第1
項前段，毒品危害防制條例第10條第1 項、第2 項、第18條第1
項前段，刑法第11條前段、第56條、第51條第5 款、第47條、第
38條第1 項第2 款，判決如主文。
本案經檢察官鮑慧忠到庭執行職務。
中　　華　　民　　國　　94　　年　　11　　月　　4 　　日
　　　　　　　　　刑事第一庭  法　官　吳永梁
以上正本證明與原本無異。
如不服本判決，應於判決送達後10日內向本院提出上訴狀 (須附
繕本)。
中　　華　　民　　國　　94　　年　　11　　月　　7 　　日
                              書記官  陳美敏
附錄論罪科刑法條全文：
毒品危害防制條例第10條
施用第一級毒品者，處六月以上五年以下有期徒刑。
施用第二級毒品者，處三年以下有期徒刑。
